【裁判字號】    95,交聲,349
【裁判日期】    950612
【裁判案由】    違反道路交通管理處罰條例聲明異議
【裁判全文】
臺灣臺北地方法院交通事件裁定         95年度交聲字第349號
異  議  人
即受處分人  甲○○
上列異議人即受處分人因違反道路交通管理處罰條例案件，對於
臺北市交通事件裁決所於中華民國九十五年三月二十八日所為之
處分（北市裁三字第裁二二─ＨＡ0000000號），聲明異
議，本院裁定如下：
    主  文
異議駁回。
    理  由
一、按行車速度，依標誌或標線之規定，道路交通安全規則第九
    十三條規定甚明。復按汽車駕駛人，行車速度，超過規定之
    最高時速者，處新臺幣（下同）一千二百元以上二千四百元
    以下罰鍰，道路交通管理處罰條例第四十條第一項定有明文
    ；又汽車駕駛人違反上開條項規定者，記違規點數一點，同
    法第六十三條第一項第一款亦有規定。再依違反道路交通管
    理事件統一裁罰基準表之規定，汽車駕駛人行車速度超過規
    定之最高時速未滿二十公里者，駕駛人應處罰鍰一千七百元
    ，並記違規點數一點。
二、本件受處分人聲明異議意旨詳如聲明異議狀（如附件）。
三、本件受處分人即異議人甲○○於民國九十五年二月六日六時
    二十九分許，駕駛車號ＤＨ─七九一八號自用小客車，在臺
    中縣沙鹿路中興路（特三號道路）限速六十公里之道路上，
    ，以時速七十五公里超速行駛，經臺中縣警察局交通警察隊
    警員朱繼超以受處分人有道路交通管理處罰條例第四十條第
    一項之違規行為掣發臺中縣警察局中縣警交相字第ＨＡ00
    00000號舉發違反道路交通管理事件通知單予以舉發，
    嗣受處分人於舉發通知單上所載應到案日期（九十五年三月
    十三日）前之九十五年二月二十七日向原處分機關即臺北市
    交通事件裁決所申訴，原處分機關函請舉發機關調查結果，
    仍認受處分人有上開違規行為，乃依道路交通管理處罰條例
    第四十條第一項，於九十五年三月二十八日以北市裁三字第
    裁二二─ＨＡ0000000號裁決書裁處受處分人罰鍰一
    千七百元，並記違規點數一點（漏載道路交通管理處罰條例
    第六十三條第一項第一款規定，應予補充）。
四、經查：本件受處分人於九十五年二月六日六時二十九分，駕
    駛車號ＤＨ─七九一八號自用小客車，在臺中縣沙鹿路中興
    路（特三號道路）限速六十公里之道路上，以時速七十五公
    里超速行駛，經臺中縣警察局交通警察隊警員朱繼超以受處
    分人有道路交通管理處罰條例第四十條第一項之違規行為掣
    發臺中縣警察局中縣警交相字第ＨＡ0000000號舉發
    違反道路交通管理事件通知單予以舉發等情，有測速採證照
    片、舉發違反道路交通管理事件通知單等件在卷可證。依採
    證照片所示，該道路上漆有「限速６０」之文字，顯見該路
    段之行車最高時速僅為六十公里，而經測速器測速結果，受
    處分人當時之車速竟高達七十五公里，已超出最高時速有十
    五公里，是受處分人確有上開行車超速之違規事實，堪以認
    定。受處分人雖辯稱二張採證照片中車子之距離僅有九點五
    一公尺，換算當時之行車時速應僅有六十八點四七二公里，
    非照片中所顯示之七十五公里云云，然查，本案違規地點係
    屬感應線圈測速照相，其拍攝原理係以車輛通過各車道地面
    線時計算而得，如速度未超過設定速限，則儀器不會感應拍
    照；且經臺中縣警察局派員至違規地點依二張採證照片後輪
    所在位置為基準，實測行駛距離約為十點五公尺，另依採證
    照片數據列顯示，二張照片係間隔零點五秒，依此推算ＤＨ
    ─七九一八號自用小客車行駛速度已達每小時七十五公里（
    儀器感應速率），是（受處分人）超速違規行為屬實等情，
    業據臺中縣警察局以九十五年三月十日中縣警交字第○九五
    ○○○四一四六函說明在案，是受處分人上開辯稱實不足採
    信。從而，受處分人確有行車速度超過規定之最高時速未滿
    二十公里之違規事實，堪以認定。
五、綜上所述，本件受處分人有前揭違規行為，原處分機關依道
    路交通管理處罰條例第四十條第一項、第六十三條第一項（
    漏載第一款）規定，裁處受處分人罰鍰一千七百元，並記違
    規點數一點，核無違誤，本件受處分人之異議為無理由，自
    應將其異議駁回。
據上論斷，應依道路交通案件處理辦法第十九條，裁定如主文。
中    華    民    國    95    年    6     月    12    日
                      臺灣臺北地方法院交通法庭
                          法  官  劉素如
上正本證明與原本無異。
如不服本裁定，應於裁定送達後5日內向本院提出抗告狀。
                          書記官  劉甄庭
中    華    民    國    95    年    6     月    14    日


司法院資訊處製作；財團法人民間司法改革基金會備份。
